【裁判字號】    96,訴,894
【裁判日期】    970326
【裁判案由】    違反毒品危害防制條例
【裁判全文】
臺灣雲林地方法院刑事判決               96年度訴字第894號
公  訴  人  臺灣雲林地方法院檢察署檢察官
被      告  甲○○
                    （
上列被告因毒品危害防制條例案件，經檢察官提起公訴（96年度
毒偵字第1383號），被告於準備程序進行中就被訴事實為有罪之
陳述，本院合議庭裁定進行簡式審判程序，判決如下：
    主  文
甲○○施用第一級毒品，累犯，處有期徒刑拾月，扣案之第一級
毒品海洛因淨重零點肆柒公克沒收銷燬之，包裹上開海洛因之包
裝袋壹個及扣案之注射針筒貳支、塑膠鏟子壹支，均沒收。又施
用第二級毒品，累犯，處有期徒刑陸月，扣案之第二級毒品甲基
安非他命驗餘淨重零點壹貳伍公克沒收銷燬之，包裹上開甲基
安非他命之包裝袋壹個沒收之。應執行有期徒刑壹年貳月，上開
扣案之第一級毒品海洛因、第二級毒品甲基安非他命均沒收銷燬
之，包裝袋共貳個、注射針筒貳支、塑膠鏟子壹支，均沒收。
    事  實
一、甲○○前因施用毒品案件，經法院裁定令入戒治處所施以強
    制戒治，於民國90年5 月29日執行完畢出所。復於前開強制
    戒治執行完畢釋放後5 年內，再犯施用第1 、2 級毒品案件
    ，經本院以93年度訴字第502 號判處應執行有期徒刑1 年2
    月確定，另因搶奪案件，經法院判處有期徒刑8 月確定，上
    開2 案接續執行，於民國95年6 月8 日縮短刑期假釋出監並
    付保護管束，於95年8 月11日保護管束期滿假釋未經撤銷，
    其未執行之刑，以已執行論。仍不知悔改，復分別基於施用
    第1 級毒品海洛因及第2 級毒品甲基安非他命之犯意，於96
    年8 月30日晚上7 、8 時許，在雲林縣斗六市鎮○里○○路
    381 號住處，以將海洛因摻水後置於針筒內注射血管之方式
    ，施用第1 級毒品海洛因1 次；及以將甲基安非他命置於玻
    璃球吸食器內燒烤後吸食其煙之方式，施用第2 級毒品甲基
    安非他命1 次。嗣於96年8 月30日晚上9 時10分時許，為警
    在其上開住處查獲，並扣得分別以其所有之包裝袋包裹之毒
    品海洛因1 包（淨重0.47公克）、甲基安非他命1 包（淨重
    0.1465克，取樣0.0230克【已鑑析用罄】，驗餘淨重0.1235
    克）及其所有供施用海洛因所用之注射針筒2 支、塑膠鏟子
    1 支，經採尿送驗，檢出毒品嗎啡陽性及甲基安非他命陽性
    反應，而悉上情。
二、案經雲林縣警察局報告臺灣雲林地方法院檢察署檢察官偵查
    起訴。
    理  由
一、本件被告甲○○所犯係死刑、無期徒刑、最輕本刑為3 年以
    上有期徒刑以外之罪，其於準備程序就被訴事實為有罪之陳
    述，經本院裁定由受命法官獨任以簡式審判程序審理，則依
    刑事訴訟法第273 條之2 、同法第159 條第2 項之規定，不
    適用傳聞法則有關限制證據能力之相關規定，合先敘明。
二、上揭事實，業據被告甲○○於警詢及偵審中坦承不諱，並有
    被告所有供施用海洛因所用之注射針筒2 支、塑膠鏟子1 支
    及毒品海洛因1 包、顆粒1 包扣案可佐，上開扣案之毒品海
    洛因1 包，經送鑑驗結果，含毒品海洛因成分（淨重為0.47
    公克）；顆粒1 包，經鑑驗結果，檢出毒品甲基安非他命成
    分（淨重0.1465克，取樣0.0230克【已鑑析用罄】，驗餘淨
    重0.1235克），分別有有法務部調查局96年9 月21日日調科
    壹字第09623068380 號鑑定書、憲兵司令部刑事鑑識中心96
    年10月1 日安鑑字第0960001526號鑑定書各1 紙在卷足憑（
    偵卷第15、16頁），且被告為警查獲時所採集之尿液檢體送
    驗結果，呈嗎啡陽性反應（按海洛因係由嗎啡經化學合成而
    製得，經注射進入人體後，因代謝分解成嗎啡，因此施打海
    洛因後，由尿液中檢驗結果為嗎啡反應）及甲基安非他命陽
    性反應，有雲林縣警察局刑警大隊查獲毒品案嫌犯尿液送檢
    真實姓名對照表、臺灣檢驗科技股份有限公司96年9 月27日
    濫用藥物尿液檢驗報告各1 份在卷可稽（偵卷第18-19 頁）
    ，足認被告上開自白與事實相符，應可採信。又被告前因施
    用毒品案件，經法院裁定令入戒治處所施以強制戒治，於90
    年5 月29日執行完畢出所，復於前開強制戒治執行完畢釋放
    後5 年內，再犯施用第1 、2 級毒品案件，經本院以93年度
    訴字第502 號判處應執行有期徒刑1 年2 月確定等情，有被
    告前開案號判決書（偵卷第20頁）、臺灣高等法院被告前案
    紀錄表各1 份在卷可參，此次再犯本件施用毒品罪，已非毒
    品危害防制條例第20條第3 項所定「5 年後再犯」之情形，
    仍應依同條例第10條之規定處罰（最高法院95年度第7 次刑
    事庭會議決定文參照），本件事證明確，被告犯行堪以認定
    ，應依法論科。
三、按海洛因、甲基安非他命分別為毒品危害防制條例第2 條第
    2 項第1 、2 款所明定之第1 級毒品、第2 級毒品。核被告
    甲○○所為，係犯毒品危害防制條例第10條第1 項之施用第
    1 級毒品罪，及同條第2 項之施用第2 級毒品罪。其非法持
    有第1 級毒品海洛因、第2 級毒品甲基安非他命之低度行為
    ，已為其施用之高度行為所吸收，均不另論罪。被告所犯上
    開2 罪，犯意各別，行為互異，應分論併罰。又被告有如事
    實欄所述之前案科刑及執行紀錄，有卷附臺灣高等法院被告
    前案紀錄表可按，其受有期徒刑之執行完畢，5 年以內故意
    再犯有期徒刑以上之罪，為累犯，應依刑法第47條第1 項之
    規定，各加重其刑。爰審酌被告前因施用毒品，經強制戒治
    、起訴科刑後猶犯同罪行、其犯罪本質上為戕害自我身心健
    康之行為，尚未嚴重破壞社會秩序或侵害他人權益，及其犯
    後坦承犯行、態度良好、教育程度為國中畢業等一切情狀，
    分別量處如主文所示之刑，並依刑法第51條第5 款之規定，
    定其應執行之刑。扣案如主文所示之毒品海洛因、甲基安非
    他命，係查獲之第1 、2 級毒品，不問屬於犯人與否，應依
    毒品危害防制條例第18條第1 項前段規定沒收銷燬之。至包
    裹上開毒品海洛因、甲基安非他命之包裝袋共2 個，並非不
    可與毒品分離，其係毒品之外包裝，分別用於包裹海洛因、
    甲基安非他命，係被告所有分別供施用海洛因、甲基安非他
    命所用之物；扣案之注射針筒2 支、塑膠鏟子1 支，係被告
    所有供施用海洛因所用之物，已據被告供明在卷，均應依刑
    法第38條第1 項第2 款之規定沒收之。
據上論斷，應依刑事訴訟法第273 條之1 第1 項、第299 條第1
項前段，毒品危害防制條例第10條第1 項、第2 項、第18條第1
項前段，刑法第11條前段、第47條第1 項、第51條第5 款、第38
條第1 項第2 款，判決如主文。
本案經檢察官乙○○到庭執行職務。
中    華    民    國    97    年    3     月    26    日
                  刑事第二庭    法  官  王  素  珍
以上正本證明與原本無異。
如不服本判決，應於判決收受後10日內，向本院提出上訴狀（須
附繕本）。
                                書記官  吳  伊  婷
中    華    民    國    97    年    3     月    26    日
附錄本案論罪科刑法條：
毒品危害防制條例第10條
施用第一級毒品者，處6 月以上5 年以下有期徒刑。
施用第二級毒品者，處3 年以下有期徒刑。


司法院資訊處製作；財團法人民間司法改革基金會備份。
